---
title: "2 Объекты"
output: html_document
---

```{r, echo = FALSE}
setwd("D:/GITHUB/rlang_manual_ru/")
```

В каждом компьютерном языке переменные обеспечивают средства доступа к данным, хранящимся в памяти. R не обеспечивает непосредственного доступа к памяти компьютера, а скорее предоставляет ряд
специализированных структур данных, к которым мы будем обращаться как к объектам. Обращение к этим объектам происходит посредством символов (symbol; использован наиболее буквальный перевод – прим. пер.) или переменных (variable). Тем не менее, в R символы сами по себе являются объектами, и с ними можно совершать те же действия, что и с другими объектами. Это отличает R от многих других языков и приводит к далеко идущим последствиям.
В этой главе мы приводим предварительные описания различных структур данных, представленных в R. Более подробное обсуждение многих из них можно найти в последующих главах. Специальная функция **typeof** возвращает *тип* объекта R. Обратите внимание, что в коде на C, лежащем в основе R, все объекты являются указателями на структуру с типом (typedef) **SEXPREC**; разные типы данных R представлены в C с помощью **SEXPTYPE**, определяющего, как используется информация из разных частей структуры.

Следующая таблица описывает возможные значения, возвращаемые функцией **typeof**, и что они из себя представляют.

| Тип           |                                              |
|---------------|:---------------------------------------------|
| "NULL"        | NULL                                         |
| "symbol"      | имя переменной                               |
| "pairlist"    | объект типа "список пар" (преимущественно внутренний) |
| "closure"     | функция |
| "environment" | окружение 
| "promise"     | объект, используемый для реализации "ленивых" вычислений
| "language"    | конструкция языка R
| "special"     | внутренняя функция, которая не вычисляет свои аргументы
| "builtin"     | внутренняя функция, которая вычисляет свои аргументы
| "char"        | "скалярный" объект-строка (исключительно внутренний)\*\*\*
| "logical"     | вектор, содержащий логические значения
| "integer"     | вектор, содержащий целочисленные значения
| "double"      | вектор, содержащий вещественночисленные значения
| "complex"     | вектор, содержащий комплексные значения
| "character"   | вектор, содержащий символьные значения
| "..."         | специальный аргумент вариабельной длины\*\*\*
| "any"         | специальный тип, которому соответствуют все типы: объектов этого типа не существует
| "expression"  | объект-выражение
| "list"        | список
| "bytecode"    | байт-код (исключительно внутренний)\*\*\*
| "externalptr" | внешний объект-указатель
| "weakref"     | объект, представляющий собой слабую ссылку
| "raw"         | вектор, содержащий байты
| "S4"          | объект S4, не являющийся простым объектом

Пользователи не могут просто получить доступ к объектам, отмеченным "\*\*\*".

Функция **mode** дает информацию о *режиме* объекта в смысле, подразумеваемом Becker-ом, Chambers-ом & Wilks-ом (1988). Она также более совместима с другими реализациями языка S.
Наконец, функция **storage.mode** возвращает *режим хранения* её аргументов в смысле, подразумеваемом Becker-ом и др. (1988). Она обычно используется при вызове функций, написанных на другом языке, таком как C или FORTRAN, чтобы убедиться, что объект R имеет тип данных, который ожидается вызываемой подпрограммой. (В языке S векторы с целочисленными или вещественными значениями имеют режим "numeric", поэтому необходимо, чтобы их режимы хранения были разлиными.)

```{r, eval=FALSE}
> x <- 1:3
> typeof(x)
[1] "integer"
> mode(x)
[1] "numeric"
> storage.mode(x)
[1] "integer"
```

Объекты R часто приводятся к разным типам в процессе вычислений. Также доступно много функций для выполнения приведения в явном виде. При программировании на языке R тип объекта обычно не влияет на вычисления, однако при работе с другими языками или с операционной системой часто бывает необходимо гарантировать, что объект имеет правильный тип.


## 2.1 Основные типы

### 2.1.1 Векторы

Векторы можно рассматривать как смежные ячейки, содержащие данные. Доступ к ячейкам осуществляется при помощи операций индексирования, таких как **x[5]**. Подробности приведены в Разделе 3.4 [Индексирование].

R имеет шесть базовых ("атомарных") типов векторов: логические (logical), целочисленные (integer), вещественночисленные (real), комплексные (comples), строковые/символьные (string/character)) и "сырые" (raw). Режимы и режимы хранения векторов разных типов перечислены в следующей таблице.

| Тип           | Режим                         | Режим хранения            |
|---------------|:------------------------------|:--------------------------|
| logical       | logical                       | logical                   |
| integer       | numeric                       | integer                   |
| double        | numeric                       | double                    |
| complex       | complex                       | complex                   |
| character     | character                     | character                 |
| raw           | raw                           | raw                       |




